【裁判字號】    95,訴,150
【裁判日期】    950519
【裁判案由】    違反槍砲彈藥刀械管制條例等
【裁判全文】
臺灣花蓮地方法院刑事判決               95年度訴字第150號
公  訴  人  臺灣花蓮地方法院檢察署檢察官
被      告  甲○○
                    弄30號
                    （現另案於臺灣花蓮監獄執行中）
上列被告因違反槍砲彈藥刀械管制條例等案件，經檢察官提起公
訴（95年度偵字第1022號），因被告於準備程序中就被訴事實為
有罪之陳述，經本院合議庭裁定由受命法官獨任行簡式審判程序
，判決如下：
    主  文
甲○○未經許可，持有子彈，處有期徒刑玖月，併科罰金新台幣
伍萬元，罰金如易服勞役，以新台幣玖佰元即銀元佰元折算壹
日，扣案之制式子彈壹顆沒收；又行使偽造私文書，足以生損害
於公眾及他人，處有期徒刑肆月，偽造之「乙○○」署名拾陸枚
、指印拾肆枚，均沒收。應執行有期徒刑壹年，併科罰金新台幣
伍萬元，罰金如易服勞役，以新台幣玖佰元即銀元佰元折算壹
日；扣案之制式子彈壹顆、偽造之「乙○○」署名拾陸枚、指印
拾肆枚，均沒收。
    事  實
一、甲○○明知具殺傷力之子彈為我國法律管制之違禁物，未經
    主管機關許可不得擅自持有，竟基於持有子彈之犯意，於民
    國94年2月6日凌晨0時10分許，在新竹市○○路420號2樓，
    未經許可而無故持有前開具殺傷力之土造子彈1顆及口徑9mm
    之制式子彈1顆。嗣於94年2月6日凌晨0時10分許，在上址為
    警當場查獲，並扣得前開具有殺傷力之土造子彈（已試射用
    罄）及制式子彈各1顆。
二、詎甲○○於上開時、地為警查獲後，為掩飾身分、逃避刑責
    ，竟基於偽造署押之接續犯意及行使偽造文書之犯意，冒稱
    其兄「乙○○」之名義應訊，並接續於：(1)94年2月6日凌
    晨0時25分許，在新竹市警察局第1分局扣押筆錄、告知權利
    事項通知單、逮捕通知單、乙○○之口卡片上，偽造「乙○
    ○」之署名及指印各5枚。(2)94年2月6日凌晨3時20分許、
    上午9時許、上午11時40分許，在新竹市警察局第1分局北門
    派出所之三次調查筆錄上，偽造「乙○○」之署名及指印各
    9枚。(3)94年2月6日晚間9時5分（起訴書誤載為10時2分）
    許，在臺灣新竹地方法院檢察署訊問筆錄上偽造「乙○○」
    署名1枚；並於檢察官針對同案被告吳俊國部分訊問時，以
    證人身分具結，並在證人結文上偽造「乙○○」之簽名1枚
    以示據實陳述之意而偽造該私文書，並交還該署而行使之，
    致使乙○○本人有遭受刑事訴追之危險，足以生損害於乙○
    ○本人及警察機關、偵查機關訴追犯罪之正確性。嗣檢察官
    傳喚乙○○本人到庭偵訊後，始查獲上情。
三、案經新竹市警察局第一分局報請臺灣新竹地方法院檢察署檢
    察官偵辦，再轉呈臺灣高等法院檢察署檢察長令移臺灣花蓮
    地方法院檢察署檢察官偵查起訴。
    理  由
一、上開未經許可持有子彈、冒「乙○○」名義應訊與作證而偽
    造署押及行使偽造私文書等事實，業據被告甲○○於本院審
    理中供承不諱，核與證人乙○○於偵查中證述情節相符，並
    有前揭新竹市警察局第1分局扣押筆錄、告知權利事項通知
    單、逮捕通知單、乙○○之口卡片、新竹市警察局第1分局
    北門派出所三次調查筆錄、臺灣新竹地方法院檢察署94年2
    月6日偵訊筆錄等在卷可憑，及子彈2顆扣案可資佐證。又扣
    案之子彈2顆，經送請內政部警政署刑事警察局以性能檢驗
    法、試射法、動能測試法鑑定結果，其中1顆，認係口徑9
    mm制式子彈，認具殺傷力；另1顆，認係具直徑約8.7mm金
    屬彈頭之土造子彈，經實際試射，可擊發，認具殺傷力等情
    ，有內政部警政署刑事警察局94年5月23日刑鑑字第0940024
    645號槍彈鑑定書1份暨照片在卷可稽（新竹地檢署94核退字
    第78號卷第31-47頁），復有搜索扣押筆錄、扣押物品目錄
    表各1份在卷可參，足徵被告之自白，應與事實相符，堪予
    採憑。綜上，本案事證明確，被告前揭犯行，均堪認定。
二、核被告事實(一)所為，係犯槍砲彈藥刀械管制條例第12條第4
    項之未經許可持有子彈罪。被告以一行為同時非法持有制式
    子彈及土造子彈各1顆，係同種想像競合犯，應依刑法第55
    條之規定，僅論以一未經許可持有子彈罪。另按在證人結文
    上簽名或按捺指印之具結行為，乃行為人確認已明瞭證人之
    據實陳述義務，並知悉偽證罪責之處罰，依其內容已足為一
    定之意思表示，應認係屬私文書，故核被告事實(二)所為，係
    犯刑法第216條、第210條之行使偽造文書罪。被告冒名應訊
    而先後於警詢及偵訊筆錄上偽造「乙○○」之署名、指印，
    乃為躲避查緝而基於單一偽造署押之犯意下密切實施，應屬
    接續犯；起訴書誤認係屬連續犯云云，尚有未洽，惟已經公
    訴檢察官當庭更正為接續犯，有本院95年5月5日審判筆錄1
    份在卷可稽，應予敘明。又被告偽造署押乃偽造證人結文私
    文書之階段行為；偽造文書後復持以行使，偽造之低度行為
    應為行使之高度行為所吸收，均不另論罪。被告所犯上開未
    經許可持有子彈、行使偽造私文書兩罪間，犯意各別，行為
    互殊，觸犯構成要件不同之罪名，應予分論併罰。爰審酌被
    告前有殺人未遂、傷害、毀損等前科（均不構成累犯），有
    臺灣高等法院被告前案紀錄表及臺灣花蓮地方法院檢察署刑
    案資料查註紀錄表各1份在卷可稽，其素行不佳，竟不知警
    惕，明知子彈係屬高度危險物品，非經主管機關許可不得擅
    自持有，竟無故持有之，對社會大眾安全造成潛在威脅，影
    響社會治安至深且鉅，復於為警查獲時，為躲避查緝，竟冒
    用他人名義應訊及具結，造成他人有遭受刑事訴追之危險，
    實不宜輕縱，姑念被告尚未持扣案子彈犯罪，所持有子彈之
    數量非鉅，及事後已於本院審理時坦承犯行，犯後態度尚佳
    等一切情狀，分別量處如主文所示之刑，並就非法持有子彈
    罪部分併科罰金新臺幣5萬元，及就併科罰金部分諭知易服
    勞役之折算標準，並定應執行刑，以示懲儆。
三、末查，扣案具有殺傷力之制式子彈1顆，係屬違禁物，應依
    刑法第38條第1項第1款規定宣告沒收。又被告偽造之乙○○
    署名共16枚、指印共14枚，均應依刑法第219條之規定宣告
    沒收。至扣案具殺傷力之土造子彈1顆，業經送鑑試射而用
    罄，即失其違禁物性質，自無庸諭知沒收。另其餘扣得之槍
    枝，經送鑑定結果，認均不具殺傷力，且經檢察官為不起訴
    處分確定，有前揭槍彈鑑定書及臺灣新竹地方法院檢察署94
    年度偵字第2280號不起訴處分書各1份在卷可憑，既非違禁
    物，復查無證據證明與被告上開犯行有何關連，爰不併予宣
    告沒收，均附此敘明。
據上論斷，應依刑事訴訟法第299條第1項前段、第273條之1第1
項，槍砲彈藥刀械管制條例第12條第4項，刑法第11條前段、第
216條、第210條、第42條第2項、第219條、第38條第1項第1款、
第51條第5款，罰金罰鍰提高標準條例第2條，現行法規所定貨幣
單位折算新台幣條例第2條，判決如主文。
本案經檢察官張立言到庭執行職務。
中    華    民    國    95    年    5     月    19    日
                  刑事第二庭  法  官  林  韋  岑
上列正本證明與原本無異。
如對本判決不服，應於送達後10日內，向本院提出上訴狀。（應
抄附繕本）
                              書記官
中    華    民    國    95    年    5     月    22     日
附錄本判決論罪科刑法條全文：
槍砲彈藥刀械管制條例第12條第4項：
未經許可，持有、寄藏或意圖販賣而陳列子彈者，處5年以下有
期徒刑，併科新台幣300萬元以下罰金。
刑法第216條：
行使第210條至第215條之文書者，依偽造、變造文書或登載不實
事項或使登載不實事項之規定處斷。
刑法第210條：
偽造、變造私文書，足以生損害於公眾或他人者，處5年以下有
期徒刑。


司法院資訊處製作；財團法人民間司法改革基金會備份。
